【裁判字號】    95,聲簡再更,1
【裁判日期】    951110
【裁判案由】    聲請再審
【裁判全文】
臺灣苗栗地方法院刑事裁定           95年度聲簡再更字第1號
聲  請  人  甲○○
即受判決人
選任辯護  人  黃文皇律師
上列聲請人即受判決人因違反森林法案件，對於本院中華民國94
年5 月27日94年度苗簡字第336 號確定判決，聲請再審，經臺灣
高等法院台中分院發回，本院裁定如下：
    主  文
再審之聲請駁回。
    理  由
一、本件聲請再審意旨大致如下：
（一）本件聲請人係在93年8 月26日下午受僱，駕駛自用大貨車
      到苗栗縣卓蘭鎮○○里○ 鄰段之大安溪河床，依指示吊取
      漂流木，是否為竊盜，有待斟酌，且該漂流木，並非森林
      主產物，難謂森林法第52條之適用，惟原確定判決卻引用
      森林法第52條而為判決。並引用最高法院46年度台上字第
      632 號判決為依據。
（二）依聲請人提出之確實新證據：1 、苗栗縣政府93年8 月2
      日府農林字第09300798632 號公告；2 、同府93年8 月13
      日府農林字第0930084812號函；3 、苗栗縣政府承辦人員
      張家禎於聲請人詢問時稱：案發時案發區域開放自由撿拾
      漂流木，足證聲請人應受無罪之判決。
二、聲請再審應以再審書狀敘述理由，附具原判決之繕本及證據
    ，提出於管轄法院為之。刑事訴訟法第429 條定有明文。其
    條文所稱：「原判決之繕本」，應指完整之繕本，而非僅原
    判決之部分繕本，如雖提出原判決繕本，但其提出之繕本並
    非完整，而於重要部分有闕漏，使法院無從審閱原確定判決
    ，以判斷其再審事由是否有理由，即與未提出繕本無異。本
    件聲請人聲請再審所附具之原判決，判決中犯罪事實欄明文
    引用檢察官起訴書為附件，惟聲請人提出之繕本，卻未有附
    具原判決附件部分，依照上述法律規定及說明，本件聲請於
    程序上已有違背規定。
三、縱認聲請人於程序上之上述闕漏，不影響其提出繕本之效力
    ，其所為再審聲請，亦無理由，說明如下：
（一）再審制度係就確定判決認定事實錯誤而設之救濟方法，上
      述聲請意旨中所爭執聲請人是否為竊盜、是否有森林法第
      52條適用等事項，乃適用法律上之問題，聲請人以此聲請
      再審，顯有誤會（最高法院43年臺抗字第60號判例參照）
      。
（二）又聲請人所提出之上述苗栗縣政府公告，本來即由證人張
      家禎於偵查中向檢察官提出，而附於原偵查卷中（見93年
      偵字第3122號第60頁），此經本院調取該卷宗比對查核屬
      實。由此足見，其係本來偵、審中即已發現之證據，而非
      新證據。又聲請人所提之上述苗栗縣政府函文，核其內容
      ，僅在於重覆上述苗栗縣政府公告用以函復說明民眾之申
      請，而上述公告，本非新證據，已如前述，該函文既僅在
      重覆公告，自無從認定為確實之新證據。
（三）至聲請人所提苗栗縣政府承辦人員張家禎於其詢問時之答
      覆內容，是否屬實，有無斷章取義，均非就證據本身形式
      上觀察，無須經調查程序，即可認為顯然足以動搖原確定
      判決，故不能認是「確實」之新證據（最高法院40年臺抗
      字第2 號判例參照）。
四、綜上所述，本件再審聲請既於程序上違背規定，亦無再審理
    由，應予駁回其聲請。
中    華    民    國    95    年    11    月    10    日
                  苗栗簡易庭  法  官  蔡 志 宏
以上正本證明與原本無異。
如不服本裁定，應於裁定送達後5日內向本院提出抗告狀。
                              書記官  楊 慧 萍
中    華    民    國    95    年    11    月    14    日


司法院資訊處製作；財團法人民間司法改革基金會備份。
